【裁判字號】    89,軍上,43
【裁判日期】    890727
【裁判案由】    逃亡
【裁判全文】
臺灣高等法院高雄分院刑事判決                      八十九年度軍上字第四三號
    上訴人
    即被告  甲○○
右上訴人因逃亡案件，不服國防部高等軍事法院高雄分院中華民國八十九年六月二十
二日第二審判決（八十九年度高判字第○八七號；起訴案號：國防部南部地方軍事法
院檢察署八十九年平偵（三）字第二五四號），提起上訴，本院判決如左：
      主  文
上訴駁回。
      理  由
一、按軍事審判法第一百八十一條第五項規定，被告不服高等軍事法院宣告有期徒刑
    之上訴判決者，得以判決違背法令為理由，向高等法院提起上訴。是當事人向高
    等法院提起上訴，應以高等軍事法院宣告有期徒刑之上訴判決，違背法令為理由
    ，係屬法定要件，如果上訴狀並未依據卷內訴訟資料，具體指摘原判決不適用何
    種法則或如何適用不當，或所指原判決之不法情事，顯與法律規定得為向高等法
    院提起上訴理由之違法情形不相適合時，均應認其上訴違背法律上之程式，予以
    駁回。
二、本件上訴意旨略稱：其所以犯逃亡罪，係因上訴人家庭因素所致，且家中一切事
    務、生活費用均靠上訴人負擔，請能從輕量處云云。
三、本件原判決維持第一審判決，認為上訴人於於八十七年間曾因逃亡罪，經陸軍第
    八軍團司令部判處有期徒刑十月，於八十八年九月五日執行完畢。回役後於八十
    九年三月八日凌晨四時許，因情累自台灣駐地不假潛逃，匿居高雄市區，迨同年
    四月十六日二十三時許，始在高雄市○鎮區○○路與瑞龍路口為高雄市憲兵隊派
    員緝獲之事實，係以上訴人已坦白承認犯行，核與高雄市憲兵隊八十九年四月十
    七日（八九）轅任字第一一七○號解送人犯報告書所附筆錄記載情節相符，並經
    證人即該管連長余志成到庭結證屬實，另被告逃亡後亦經國防部南部地方軍事法
    院檢察署於八十九年三月十六日以（八九）法平字第○一五七六號函發布通緝，
    有該函影本在卷可憑，事證明確，綜合全案調查證據之結果，認上訴人涉犯陸海
    空軍刑法第九十三條第三款之無故離役罪，並認上訴人曾犯逃亡罪，及到案後坦
    承逃亡犯行等一切情狀，量處上訴人有期徒刑一年，核無不合，因而駁回其在軍
    事法院第二審之上訴，經核原判決從形式上觀察，尚無認定事實不憑證據或採證
    違背法則之情形存在。上訴意旨謂其犯罪動機係因家庭因素，且家中事務，待其
    處理，家中生活費用由其負擔，請求從輕量刑云云，並未指摘原判決有何違背法
    令，揆諸首開規定及說明，其上訴違背法律上之程式，應予駁回。
四、據上論斷，應依刑事訴訟法第三百九十五條前段，判決如主文。
中    華    民    國     八十九     年       七       月     二十七   日
                              臺灣高等法院高雄分院刑事第二庭
                                  審判長法官  曾永宗
                                        法官  曾玉英
                                        法官  邱永貴
右正本證明與原本無異。
不得再上訴。
                                      書記官  周能智
中    華    民    國     八十九     年       七       月    二十八    日
                                                                   Ｊ


司法院資訊處製作；財團法人民間司法改革基金會備份。
